<?xml version='1.0' encoding='utf-8'?>
<verb default="dífhostaigh" disambig="">
  <verbalNoun default="dífhostú" />
  <verbalAdjective default="dífhostaithe" />
  <tenseForm default="dífhostaigh" tense="Past" dependency="Indep" person="Base" />
  <tenseForm default="dífhostaíomar" tense="Past" dependency="Indep" person="Pl1" />
  <tenseForm default="dífhostaíodar" tense="Past" dependency="Indep" person="Pl3" />
  <tenseForm default="dífhostaíodh" tense="Past" dependency="Indep" person="Auto" />
  <tenseForm default="dífhostaigh" tense="Past" dependency="Dep" person="Base" />
  <tenseForm default="dífhostaíomar" tense="Past" dependency="Dep" person="Pl1" />
  <tenseForm default="dífhostaíodar" tense="Past" dependency="Dep" person="Pl3" />
  <tenseForm default="dífhostaíodh" tense="Past" dependency="Dep" person="Auto" />
  <tenseForm default="dífhostaíodh" tense="PastCont" dependency="Indep" person="Base" />
  <tenseForm default="dífhostaínn" tense="PastCont" dependency="Indep" person="Sg1" />
  <tenseForm default="dífhostaíteá" tense="PastCont" dependency="Indep" person="Sg2" />
  <tenseForm default="dífhostaímis" tense="PastCont" dependency="Indep" person="Pl1" />
  <tenseForm default="dífhostaídís" tense="PastCont" dependency="Indep" person="Pl3" />
  <tenseForm default="dífhostaítí" tense="PastCont" dependency="Indep" person="Auto" />
  <tenseForm default="dífhostaíodh" tense="PastCont" dependency="Dep" person="Base" />
  <tenseForm default="dífhostaínn" tense="PastCont" dependency="Dep" person="Sg1" />
  <tenseForm default="dífhostaíteá" tense="PastCont" dependency="Dep" person="Sg2" />
  <tenseForm default="dífhostaímis" tense="PastCont" dependency="Dep" person="Pl1" />
  <tenseForm default="dífhostaídís" tense="PastCont" dependency="Dep" person="Pl3" />
  <tenseForm default="dífhostaítí" tense="PastCont" dependency="Dep" person="Auto" />
  <tenseForm default="dífhostaíonn" tense="PresCont" dependency="Indep" person="Base" />
  <tenseForm default="dífhostaím" tense="PresCont" dependency="Indep" person="Sg1" />
  <tenseForm default="dífhostaímid" tense="PresCont" dependency="Indep" person="Pl1" />
  <tenseForm default="dífhostaítear" tense="PresCont" dependency="Indep" person="Auto" />
  <tenseForm default="dífhostaíonn" tense="PresCont" dependency="Dep" person="Base" />
  <tenseForm default="dífhostaím" tense="PresCont" dependency="Dep" person="Sg1" />
  <tenseForm default="dífhostaímid" tense="PresCont" dependency="Dep" person="Pl1" />
  <tenseForm default="dífhostaítear" tense="PresCont" dependency="Dep" person="Auto" />
  <tenseForm default="dífhostóidh" tense="Fut" dependency="Indep" person="Base" />
  <tenseForm default="dífhostóimid" tense="Fut" dependency="Indep" person="Pl1" />
  <tenseForm default="dífhostófar" tense="Fut" dependency="Indep" person="Auto" />
  <tenseForm default="dífhostóidh" tense="Fut" dependency="Dep" person="Base" />
  <tenseForm default="dífhostóimid" tense="Fut" dependency="Dep" person="Pl1" />
  <tenseForm default="dífhostófar" tense="Fut" dependency="Dep" person="Auto" />
  <tenseForm default="dífhostódh" tense="Cond" dependency="Indep" person="Base" />
  <tenseForm default="dífhostóinn" tense="Cond" dependency="Indep" person="Sg1" />
  <tenseForm default="dífhostófá" tense="Cond" dependency="Indep" person="Sg2" />
  <tenseForm default="dífhostóimis" tense="Cond" dependency="Indep" person="Pl1" />
  <tenseForm default="dífhostóidís" tense="Cond" dependency="Indep" person="Pl3" />
  <tenseForm default="dífhostófaí" tense="Cond" dependency="Indep" person="Auto" />
  <tenseForm default="dífhostódh" tense="Cond" dependency="Dep" person="Base" />
  <tenseForm default="dífhostóinn" tense="Cond" dependency="Dep" person="Sg1" />
  <tenseForm default="dífhostófá" tense="Cond" dependency="Dep" person="Sg2" />
  <tenseForm default="dífhostóimis" tense="Cond" dependency="Dep" person="Pl1" />
  <tenseForm default="dífhostóidís" tense="Cond" dependency="Dep" person="Pl3" />
  <tenseForm default="dífhostófaí" tense="Cond" dependency="Dep" person="Auto" />
  <moodForm default="dífhostaíodh" mood="Imper" person="Base" />
  <moodForm default="dífhostaím" mood="Imper" person="Sg1" />
  <moodForm default="dífhostaigh" mood="Imper" person="Sg2" />
  <moodForm default="dífhostaímis" mood="Imper" person="Pl1" />
  <moodForm default="dífhostaígí" mood="Imper" person="Pl2" />
  <moodForm default="dífhostaídís" mood="Imper" person="Pl3" />
  <moodForm default="dífhostaítear" mood="Imper" person="Auto" />
  <moodForm default="dífhostaí" mood="Subj" person="Base" />
  <moodForm default="dífhostaímid" mood="Subj" person="Pl1" />
  <moodForm default="dífhostaítear" mood="Subj" person="Auto" />
</verb>
